LUIS HENRIQUE PROGRAMADOR FRONT END 20 anos - solteiro

CONTATO

(61) 99192-5914 luis.hdsg@gmail.com Brasília - DF

PERFIL

Programador front-end eficiente para atender a sua demanda, com pouco mais de 1 ano de experiência utilizando (Html5, Css3, Jquery, REST, REACT, NODEJS e JavaScript) auxiliando e manuseando sites e aplicações web, com bibliotecas e frameworks ReactJS e Bootstrap.

HABILIDADES

- DEVTOOLS
- PRTG
- DATALOG
- SLACK
- REACTJS
- JQUERY
- CPANEL
- BLOCKCHAIN ETH

EXPERIÊNCIA

PROGRAMADOR JAVASCRIPT

BIT NICK | JULHO 2021 - NOV 2021

- Corrigiu bugs no front-end do sistema
- Implementou criação de Wallets Eth apartir da Blockchain da Ethereum

PROGRAMADOR FRONT-END

MYESHOP | NOV 2021 - ATUAL

 Criou, Manipulou, personalizou e automatizou páginas de sites e aplicações web com React,js ,html, sass & Jquery

FORMAÇÃO

ANÁLISE E DESENVOLVIMENTO DE SISTEMAS UNIEURO | 2020 - 2023

CERTIFICAÇÕES

MONTAGEM MANUTENÇÃO E CONFIGURAÇÃO DE COMPUTADORES E NOTEBOOKS

PREPARA CURSO JUL 2016

COMPLETE WEB DEVELOPMENT 2021 PROJECTS

UDEMY ABRIL 2020

EXCEL - AVANÇADO

BOWTIE FAV 2017

GIT & GITHUB

DIGITALINNOVATIONONE
JUL 2020

HTML5 & JAVASCRIPT - AVANÇADO

CURSO EM VIDEO MAY 2019

REACT, REST & NODE

UDEMY NOV 2020

GESTÃO DE PROJETOS E APLICATIVOS DE IMPACTO & LÓGICA DE PROGRAMAÇÃO

RECODE ABRIL 2021





